【裁判字號】    98,訴,1450
【裁判日期】    981231
【裁判案由】    違反毒品危害防制條例
【裁判全文】
臺灣屏東地方法院刑事判決              98年度訴字第1450號
公  訴  人  臺灣屏東地方法院檢察署檢察官
被      告  甲○○
上列被告因違反毒品危害防制條例案件，經檢察官提起公訴（98
年度毒偵字第1228號），本院於準備程序進行中，因被告就被訴
事實為有罪之陳述，經告知簡式審判程序意旨，並聽取公訴人及
被告之意見後，本院合議庭裁定由受命法官獨任依簡式審判程序
審理，判決如下：
    主  文
甲○○施用第一級毒品，累犯，處有期徒刑肆月，如易科罰金，
以新台幣壹仟元折算壹日，扣案之第一級毒品海洛因包（驗前
淨重分別為零點零捌壹、零點零肆捌、零點零捌肆公克，驗餘淨
重分別為零點零柒壹、零點零肆零、零點零柒肆公克）沒收銷燬
之。又施用第二級毒品，累犯，處有期徒刑月，如易科罰金，
以新台幣壹仟元折算壹日。應執行有期徒刑陸月，如易科罰金，
以新台幣壹仟元折算壹日，扣案之第一級毒品海洛因包（驗前
淨重分別為零點零捌壹、零點零肆捌、零點零捌肆公克，驗餘淨
重分別為零點零柒壹、零點零肆零、零點零柒肆公克）沒收銷燬
之。
    事  實
一、甲○○前於民國95年間因施用毒品案件，經本院以95年度毒
    聲字第209 號裁定觀察、勒戒，因認有繼續施用毒品之傾向
    ，再經檢察官聲請強制戒治，經本院以95毒聲字第366 號裁
    定強制戒治，嗣經強制戒治期滿後，於96年11月5 日執行完
    畢出所，並由台灣屏東地方法院檢察署檢察官以96年度戒毒
    偵字第45號予以不起訴處分。甲○○前曾於92年間因竊盜案
    件，經本院以92年度易字第525 號判決有期徒刑9 月確定，
    於93年6 月16日執行完畢出監，詎其仍不知悔改，明知海洛
    因及甲基安非他命分屬第一、二級毒品，不得持有及施用，
    仍基於施用第一級毒品之犯意，於98年7 月7 日12時許，在
    屏東縣新園鄉新園村媽祖三巷46號住處，以將海洛因加水置
    於針筒注入體內之方式，施用第一級毒品海洛因1 次；嗣另
    基於施用第二級毒品之犯意，在施用海洛因後，在同一地點
    以將甲基安非他命置入玻璃球內燒烤之方式（起訴書誤載為
    98年7 月9 日15時20分許回溯72小時內，在不詳處所），施
    用第二級毒品甲基安非他命1 次。嗣於98年7 月9 日11時20
    分許，在屏東縣新園鄉馬祖三巷50之4 號旁遇警盤查後，在
    員警尚未發覺上開犯行前，主動向警方交付警方海洛因3 包
    扣案（驗前淨重分別為0.081 、0.048 、0.084 公克，驗餘
    淨重分別為0.071 、0.04 0、0.074 公克）而自首犯行，並
    同意經警採尿送驗，檢出嗎啡（即海洛因水解後之成分）及
    甲基安非他命陽性反應，始悉上情。
二、案經甲○○自首、高雄市政府警察局小港分局報告台灣屏東
    地方法院檢察署檢察官偵查起訴。
    理  由
一、本件被告甲○○所犯係死刑、無期徒刑、最輕本刑為3 年以
    上有期徒刑以外之罪，其於準備程序就前揭被訴事實為有罪
    之陳述，經受命法官告知簡式審判程序之旨，並聽取其與公
    訴人之意見後，本院認無不得或不宜改依簡式審判程序進行
    之情事，依刑事訴訟法第273 條之1 第1 項、第284 條之1
    規定，裁定本件由受命法官獨任進行簡式審判程序，合先敘
    明。
二、上揭犯罪事實，業據被告於警詢、偵訊及本院審理中坦承不
    諱；且被告於98年7 月9 日查獲後所採集之尿液，經送高雄
    市立凱旋醫院檢驗呈甲基安非他命、可待因及嗎啡之陽性反
    應檢驗，此有高雄市立凱旋醫院濫用藥物尿液檢驗報告98年
    7 月29日編號A00000000 號濫用藥物尿液檢驗報告、高雄市
    政府警察局小港分局毒品案嫌疑人尿液代碼與姓名對照表各
    1 紙在卷足憑。而扣案之白色粉末3 包（驗前淨重分別為0.
    081 、0.048 、0.084 公克，驗餘淨重分別為0.071 、0.04
    0 、0.074 公克），經高雄市政府警察局小港分局員警初步
    檢驗後，再送高雄市立凱旋醫院檢驗亦檢出第一級毒品海洛
    因之成分，有該院98年10月7 日高市凱醫驗字第11406 號濫
    用藥物成品檢驗鑑定書、高雄市政府警察局小港分局查獲涉
    嫌毒品危害防制條例案毒品初步檢驗單各1 紙及查獲及初步
    檢驗照片6 幀在卷可稽，上述鑑驗結果，係檢驗機關本於專
    業知識及以精密儀器或科學檢驗方法所得之結論，自可憑信
    ，綜上足認，本案事證明確，被告上開犯行應堪認定。
三、查海洛因及甲基安非他命分屬毒品危害防制條例第2 條第2
    項第1 款、第2 款所稱之第一級、第二級毒品，不得持有、
    施用，被告竟持以施用，核其所為，係犯同條例第10條第1
    項、第2 項之施用第一級、第二級毒品罪。其施用前持有海
    洛因及甲基安非他命之低度行為，分別為施用之高度行為所
    吸收，均不另論罪。被告有上開有期徒刑執行完畢之前案紀
    錄，有台灣高等法院被告前案紀錄表在卷可參，其受有期徒
    刑執行完畢後，5 年內故意再犯本件有期徒刑以上之罪，為
    累犯，應依刑法第47條第1 項規定加重其刑。又被告在員警
    尚未發覺上開犯行前，主動向警方交付警方海洛因3 包，並
    坦承上開犯行等情，業據被告供承明確（警卷第2 頁），並
    有高雄市政府警察局小港分局報告書1 份在卷供參（偵卷第
    1 頁），是本件被告合於自首之要件，並因而減省訴訟資源
    ，爰依刑法第62條前段規定減輕其刑。被告有上開加重減輕
    事由，依法先加後減之。被告先後以不同方式施用第一、二
    級毒品，其所犯上開2 罪，犯意各別，行為互異，應予分論
    併罰。爰審酌被告之素行非佳，有多次毒品前科，及施用毒
    品對社會秩序造成之損害、犯罪之情節、生活狀況、智識程
    度，犯後坦承犯行並配合驗尿，態度尚佳、公訴人之求刑等
    一切情狀，分別量處如主文所示之刑，並定其應執行刑，併
    依其職業、收入諭知易科罰金之折算標準。扣案之白色粉末
    3 包（驗前淨重分別為0.081 、0.048 、0.084 公克，驗餘
    淨重分別為0.07 1、0.04 0、0.074 公克）為第一級毒品海
    洛因，業如上述，且為被告本次施用所用，而包裝所用之包
    裝袋3 只亦與其內海洛因不可析離，應視同本件查獲之第一
    級毒品海洛因，而依毒品危害防制條例第18條第1 項前段規
    定，宣告沒收銷燬之。至被告本件施用毒品所用之針筒及玻
    璃球，已為被告丟棄，業據其供承在卷，復無證據證明現仍
    存在，爰不為沒收之諭知，附此敘明。
據上論斷，應依刑事訴訟法第273 條之1 第1 項、第299 條第1
項前段，毒品危害防制條例第10條第1 項、第2 項、第18條第1
項前段，刑法第11條、第47條第1 項、第62條前段、第41條第1
項第51條第5 款，判決如主文。
本案經檢察官李秀玲到庭執行職務
中    華    民    國    98    年    12    月    31    日
                  刑事第二庭    法  官  劉怡孜
以上正本證明與原本無異。
如不服本判決應於收受判決後10日內向本院提出上訴書狀，並
應敘述具體理由；其未敘述上訴理由者，應於上訴期間屆滿後
20日內向本院補提理由書（均須按他造當事人之人數附繕本）
「切勿逕送上級法院」。
中    華    民    國    98    年    12    月    31    日
                                書記官  馮得弟
附錄論罪科刑法條：
毒品危害防制條例第10條
施用第一級毒品者，處 6 月以上 5 年以下有期徒刑。
施用第二級毒品者，處 3 年以下有期徒刑。

司法院資訊處製作；財團法人民間司法改革基金會備份。
